臺灣基隆地方法院刑事判決　　　　　　　100年度訴字第588號
公　訴　人　臺灣基隆地方法院檢察署檢察官
被　　　告　張志文
選任辯護人　黃雅羚律師
　　　　　　黃丁風律師
被　　　告　賴柏林
選任辯護人　曹大誠律師（法律扶助律師）
上列被告因毒品危害防制條例案件，經檢察官提起公訴 （100年
度偵字第2963號、第3407號、第3647號、第3649號），本院判決
如下：
    主  文
張志文犯如附表壹編號一至九所示之罪，均累犯，各處刑、宣告
沒收如附表壹編號一至九「罪名及應處刑罰」欄所示。應執行有
期徒刑肆年拾月。未扣案之販賣毒品所得總計新臺幣貳萬捌仟伍
佰元，其中新臺幣壹萬壹仟元沒收之，如全部或一部不能沒收時
，以其財產抵償之；其中新臺幣壹萬柒仟伍佰元與賴柏林連帶沒
收，如全部或一部不能沒收時，以其與賴柏林之財產連帶抵償之
。扣案之PANPECH廠牌行動電話壹支 （含門號00000000
00號SIM卡）、G-PLUS廠牌行動電話壹支 （含門號00000
00000號SIM卡），均沒收之。
賴柏林共同犯如附表壹編號一至六所示之罪，均累犯，各處刑、
宣告沒收如附表壹編號一至六「罪名及應處刑罰」欄所示。應執
行有期徒刑肆年。未扣案之販賣毒品所得總計新臺幣壹萬柒仟伍
佰元與張志文連帶沒收，如全部或一部不能沒收時，以其與張志
文之財產連帶抵償之。扣案之PANPECH廠牌行動電話壹支 （含門
號0000000000號SIM卡）、G-PLUS 廠牌行動電話壹支
（含門號0000000000號SIM卡），均沒收之。
    事  實
一、前案紀錄
(一)、張志文前因施用第二級毒品案件，於民國99年9 月20日，經
    臺灣桃園地方法院以99年度壢簡字第1751號判決判處有期徒
    刑3 月確定，於99年11月25日易科罰金執行完畢（構成累犯
    ）。
(二)、賴柏林曾因偽造文書案件，於96年8月9日，經本院以96年度
    基簡字第775號判決判處有期徒刑3月確定，嗣於同日再經本
    院依中華民國九十六年罪犯減刑條例規定，以96年度聲減字
    第1547號裁定，減為有期徒刑1月又15日，於96年10月3日易
    科罰金執行完畢（構成累犯）。
二、本案事實
(一)、詎張志文仍不知悔改，明知甲基安非他命係毒品危害防制條
    例第2條第2項第2 款所列管之第二級毒品，且屬於藥事法管
    制查禁之禁藥，非經許可，不得持有、轉讓或販賣，竟仍與
    賴柏林共同基於轉讓禁藥甲基安非他命（起訴書誤載為安非
    他命）之犯意聯絡，於附表壹編號一「犯罪時間、犯罪地點
    」所示時、地，以附表壹編號一「犯罪過程」所示事實經過
    ，與賴柏林共同轉讓0.25公克之甲基安非他命予許聲文1 次
    ；張志文另與賴柏林共同基於販賣第二級毒品甲基安非他命
    （起訴書誤載為安非他命）以牟利之犯意聯絡，由張志文提
    供其所有扣案之0000000000號電話作為聯絡，並提供甲基安
    非他命置放於賴柏林住處，另由賴柏林以其所有扣案之0000
    000000號電話作為與張志文及購毒者聯絡之工具，或由購毒
    者直接與張志文聯絡後，張志文轉知至賴柏林住處交易，或
    由購毒者與賴柏林聯絡後，由賴柏林撥打張志文之00000000
    00號電話，聯繫出售甲基安非他命之價格、數量等事宜，而
    分別於附表壹編號二至六「犯罪時間、犯罪地點」所示時、
    地，以附表壹編號二至六「數量、金額」及「犯罪過程」所
    示交易經過，各共同販賣第二級毒品甲基安非他命予朱志祥
    4次、陳鴻泉1次（陳鴻泉部分雖完成交易而既遂，然該次販
    售價金1000元，因陳鴻泉未給付而未取得該次之販毒所得）
    ；張志文另自行基於販賣第二級毒品甲基安非他命以牟利之
    犯意，於附表壹編號七至九「犯罪時間、犯罪地點」所示時
    、地，以附表壹編號七至九「數量、金額」及「犯罪過程」
    所示交易經過，販賣甲基安非他命予賴柏林3次 （其中編號
    八係賴柏林與朱志祥合資購買）。
(二)、賴柏林亦不知悔改，明知甲基安非他命係毒品危害防制條例
    第2條第2項第2 款所列管之第二級毒品，且屬於藥事法管制
    查禁之禁藥，非經許可，不得持有、轉讓或販賣，竟仍與張
    志文共同基於轉讓禁藥甲基安非他命（起訴書誤載為安非他
    命）之犯意聯絡，於附表壹編號一「犯罪時間、犯罪地點」
    所示時、地，以附表壹編號一「犯罪過程」所示事實經過，
    與張志文共同轉讓0.25公克之甲基安非他命予許聲文1 次；
    賴柏林另與張志文共同基於販賣第二級毒品甲基安非他命（
    起訴書誤載為安非他命）以牟利之犯意聯絡，由張志文提供
    其所有扣案之0000000000號電話作為聯絡，並提供甲基安非
    他命置放於賴柏林住處，另由賴柏林以其所有扣案之000000
    0000號電話作為與張志文及購毒者聯絡之工具，或由購毒者
    直接與張志文聯絡後，張志文轉知至賴柏林住處交易，或由
    購毒者與賴柏林聯絡後，由賴柏林撥打張志文之0000000000
    號電話，聯繫出售甲基安非他命之價格、數量等事宜，而分
    別於附表壹編號二至六「犯罪時間、犯罪地點」所示時、地
    ，以附表壹編號二至六「數量、金額」及「犯罪過程」所示
    交易經過，各共同販賣第二級毒品甲基安非他命予朱志祥 4
    次、陳鴻泉1次 （陳鴻泉部分雖完成交易而既遂，然該次販
    售價金1000元，因陳鴻泉未給付而未取得該次之販毒所得）
    。
三、查獲經過
    嗣經警聲請本院核准對張志文使用之0000000000號行動電話
    門號及賴柏林使用之0000000000號行動電話門號實施通訊監
    察後，得知二人有附表壹所示之販毒情資，先於100年6月29
    日持本院核發之搜索票及臺灣基隆地方法院檢察署檢察官核
    發之拘票，前往賴柏林居住之新北市○○區○○路21巷3之1
    號住處實施搜索及拘提，當場扣得賴柏林所有、供其聯繫轉
    讓、販賣甲基安非他命交易事宜所使用、插置0000000000門
    號SIM卡之G-PLUS廠牌行動電話1支後；另復於同年7 月24日
    ，持同署核發之拘票，在張志文所居住之新北市汐止區○○
    ○路97號地下室，拘獲張志文，並扣得張志文所有、供其聯
    繫轉讓、販賣甲基安非他命交易事宜所使用、插置00000000
    00門號SIM卡之PANPECH廠牌行動電話1 支，而循線查悉上情
    。
四、案經新北市政府警察局金山分局移送臺灣基隆地方法院檢察
    署檢察官偵查起訴。
    理  由
一、證據能力之說明
(一)、按被告以外之人於審判外之陳述，雖不符前4 條（指刑事訴
    訟法第159條之1至第159條之4）之規定，而經當事人於審判
    程序同意作為證據，法院審酌該言詞陳述或書面陳述作成之
    情況，認為適當者，亦得為證據；又當事人、代理人或辯護
    人於法院調查證據時，知有第159條第1項不得為證據之情形
    ，而未於言詞辯論終結前聲明異議，視為有前項之同意。刑
    事訴訟法第159條之5第1項、第2項定有明文。又非供述證據
    ，並無傳聞法則規定之適用，如該非供述證據非出於違法取
    得，並已依法踐行調查程序，即不能謂無證據能力。再按被
    告之自白，非出於強暴、脅迫、利誘、詐欺、疲勞訊問、違
    法羈押或其他不正之方法，且與事實相符者，得為證據。刑
    事訴訟法第156條第1項亦有明定。本案被告張志文、賴柏林
    二人及其等之選任辯護人就檢察官所提出證據，於本院準備
    及審判程序均表示不爭執證據能力，且迄言詞辯論終結前均
    未聲明異議，依法應視為被告二人俱同意其以外之人於審判
    外之陳述作為證據；本院復審酌本案被告以外之人於審判外
    之陳述、非供述證據及被告二人於警詢及檢察官偵訊時就犯
    罪事實之自白等各項證據，未顯示有何顯不可信、以不正方
    法取得或自白供述出於非任意性等情況，堪認取得證據過程
    適當，復均與待證事實具有關連性，且經本院於審判程序依
    法調查，自均得為證據，合先敘明。
(二)、另按通訊監察之錄音、錄影，其所錄取之聲音或畫面，既係
    憑機械力拍錄，未經人為操控，該錄音、錄影經依刑事訴訟
    法第165條之１第2項規定之調查程序後，固有證據能力。至
    通訊監察之監聽譯文如係被告以外之人之司法警察（官）監
    聽人員，於審判外將監聽所得資料以現譯方式整理後予以記
    錄而得，則本質上屬於被告以外之人於審判外之書面陳述，
    為傳聞證據，依刑事訴訟法第159條第1項規定，除法律有規
    定者外，不得作為證據。本件被告張志文持用之行動電話00
    00000000號與被告賴柏林持用之0000000000號，暨其等使用
    各該電話與交易購毒者許聲文、朱志祥、陳鴻泉等人之通訊
    監察錄音譯文，均係警員按監聽光碟側錄對話內容轉譯所得
    ，而上開通訊監察之執行，係本於本院所核發之通訊監察書
    而為之監聽錄音，有本院100年度聲監字第99號、第133號、
    、第221號通訊監察書在卷可稽 （詳見臺灣基隆地方法院檢
    察署100年度偵字第2963號卷第70-78頁），監聽程序並無瑕
    疵可指。準此，上開行動電話執行之通訊監察符合法定程序
    ，依法監聽電話所製作之通訊監察紀錄譯文即具備合法可信
    之適當性保障。又查，上開通訊監察電話錄音譯文，乃由警
    方人員將監聽所得資料以現譯方式整理後予以記錄，且被告
    二人均不爭執其內容，足見確係本於其等之電話錄音內容所
    制作，且符合取證之合法程序，是認上開通訊監察譯文，依
    其作成時之情況，應為適當，且為證明犯罪事實所必要，並
    經檢察官、被告及辯護人同意列為本案證據，自得採為證據
    ，併予敘明。
二、實體事實之認定
    上開犯罪事實，業據被告張志文、賴柏林於警詢、檢察官偵
    訊、本院訊問、準備及審判程序均自白不諱，核與證人許聲
    文、朱志祥、陳鴻泉、賴柏林等人於警詢及檢察官偵訊時具
    結證述之情節大致相符，且有行動電話門號0000000000號、
    0000000000號通訊監察譯文、本院所核發100 年度聲監字第
    99號、第133號、第221號通訊監察書影本在卷可參，及扣案
    插置門號0000000000號SIM卡1 只之PANPECH廠牌、插置門號
    0000000000號SIM卡1只之G-PLUS廠牌行動電話可資佐證（前
    述證據資料詳如附表貳１、２所示），足認被告二人之自白
    與事實相符，堪以採認。本案事證明確，被告二人犯行洵堪
    認定，俱應依法論科。
三、論罪科刑
(一)、按甲基安非他命雖係毒品危害防制條例第2條第2項第2 款所
    定之第二級毒品，但甲基安非他命屬安非他命類藥品，業經
    行政院衛生署75年7 月11日衛署藥字第597627號公告，為有
    效管理安非他命類藥品與其衍生物之鹽類及製劑，重申公告
    禁止使用，應屬藥事法所稱之禁藥 （即藥事法第22條第1項
    第1 款所稱之經中央衛生主管機關明令公告禁止製造、調劑
    、輸入、輸出、販賣或陳列之毒害藥品），而明知為禁藥而
    轉讓者，藥事法第83條定有處罰明文。故行為人明知為禁藥
    即甲基安非他命而轉讓予他人者，除成立毒品危害防制條例
    第8條第2項之轉讓第二級毒品罪外，亦構成藥事法第83條第
    1 項之轉讓禁藥罪，此係屬同一犯罪行為而同時有二種法律
    可資處罰之法條競合情形，應依「重法優於輕法」、「後法
    優於前法」等法理，擇一處斷。復按毒品危害防制條例第 8
    條第2 項轉讓第二級毒品罪之法定本刑為「6月以上5年以下
    有期徒刑，得併科新臺幣70萬元以下罰金」，而藥事法第83
    條第1項轉讓禁藥罪係於93年4月21日修正公布，同年月23日
    生效施行之後法，該罪之法定本刑為 「7年以下有期徒刑，
    得併科新臺幣500萬元以下罰金」 ，是行為人除轉讓甲基安
    非他命，其數量達行政院依毒品危害防制條例第8條第6項規
    定所訂定之標準，經依法加重該條第2 項之法定刑後，較藥
    事法第83條第1 項之法定刑為重之情形外，因藥事法第83條
    第1項之法定本刑，顯較毒品危害防制條例第8條第2 項之罪
    之法定本刑為重，且屬後法，依前述「重法優於輕法」、「
    後法優於前法」之法理，自應優先適用藥事法第83條第1 項
    之規定處斷（最高法院99年度臺上字第15號、第1173號、第
    1367號、第2041號、98年度臺上字第295 號、97年度臺非字
    第397 號判決意旨參照）。是附表壹編號一（即起訴書犯罪
    事實欄三(一)部分之犯罪事實），就被告張志文、賴柏林二人
    共同轉讓甲基非他命予許聲文部分，起訴書就此部分認被告
    二人係共同違反毒品危害防制條例第8條第2項之轉讓第二級
    毒品罪，容有未洽。惟本件據公訴檢察官於審理時當庭以言
    詞更正起訴法條應為藥事法第83條第1 項之轉讓禁藥罪，本
    院毋庸變更起訴法條。
(二)、核被告張志文所為，就附表壹編號一部分，係犯藥事法第83
    條第1 項之轉讓禁藥罪；就附表壹編號二至九部分，係犯毒
    品危害防制條例第4條第2項之販賣第二級毒品罪；被告賴柏
    林所為，就附表壹編號一部分，係犯藥事法第83條第1 項之
    轉讓禁藥罪；就附表壹編號二至六部分，係犯毒品危害防制
    條例第4條第2項之販賣第二級毒品罪；被告二人因販賣而持
    有第二級毒品之低度行為，均為其各次之販賣行為所吸收，
    均不另論罪。另按刑事上販賣罪之完成，與民事上買賣契約
    之成立，二者之概念尚有不同。在民事上，買賣雙方就買賣
    標的物與價金等買賣要件之意思表示一致，其買賣契約固已
    成立。然刑事上之販賣行為，則須以營利為目的，將標的物
    販入或賣出，有一於此，其犯罪行為始為完成，苟行為人尚
    未將標的物販入或賣出，即難謂其販賣行為已屬完成。而所
    謂賣出，自應以標的物已否交付為斷，苟標的物已交付，縱
    買賣價金尚未給付，仍應論以販賣既遂罪；反之，如標的物
    尚未交付，縱行為人已收受價金，仍難謂其販賣行為已屬完
    成。次按刑事法之販賣行為，係基於禁止管制之物品擴散、
    流通之立場而為規範，故以該物品是否已經交付予買方，作
    為犯罪既、未遂之區別標準，至於賣方是否已經收得價金或
    約定之對價，則非所問。此與民事法之買賣，係本於誠信之
    要求，而以雙方是否已為對待給付，作為契約履行完竣之區
    別者，尚屬有間（最高法院88年度台上字第3760號判例、99
    年度台上字第4958號判決參照）。查被告二人販賣甲基安非
    他命予陳鴻泉部分（附表壹編號六，即起訴書犯罪事實三(六)
    ），被告二人已將0.25公克之甲基安非他命交付予陳鴻泉，
    陳鴻泉雖尚未給付價金1000元（詳陳鴻泉100年7月18日警詢
    筆錄，臺灣基隆地方法院檢察署100 年度偵字第3407號卷第
    59頁、100年7月18日偵訊筆錄，同署100年度他字第258號卷
    第52頁），但因甲基安非他命業已交付，縱買賣價金尚未給
    付或遲延給付，揆諸上開見解，仍應於被告二人交付毒品時
    ，論以販賣既遂罪，併予陳明。
(三)、被告張志文、賴柏林二人間，就附表壹編號一至六所列之 1
    次轉讓禁藥犯行與5 次販賣第二級毒品犯行，具有犯意聯絡
    及行為分擔，應論以共同正犯。
(四)、被告張志文所為如附表壹編號一至九所列1 次轉讓禁藥犯行
    與8 次販賣第二級毒品行為，被告賴柏林所為如附表壹編號
    一至六所列1次轉讓禁藥犯行與5次販賣第二級毒品行為，均
    犯意各別，行為互殊，應予分論併罰。
(五)、被告二人分別有如事實欄一、(一)、(二)所載之刑案前科及有期
    徒刑執行紀錄，有臺灣高等法院被告前案紀錄表可稽，其等
    曾受徒刑之執行完畢後，5 年內故意再犯本件有期徒刑以上
    之各罪，均為累犯，然依法「死刑」及「無期徒刑」不得加
    重，故除所犯販賣第二級毒品罪之法定本刑「無期徒刑」部
    分，不得加重外，就轉讓禁藥罪及販賣第二級毒品罪之法定
    本刑「7年以上有期徒刑」 及「併科罰金」部分，應依刑法
    第47條第1項規定加重其刑。
(六)、有關被告二人自白及被告張志文供出毒品來源因而查獲部分
    ：
１、「犯第4條至第8條之罪，於偵查及審判中均自白者，減輕其
    刑」，毒品危害防制條例第17條第2 項定有明文。查被告二
    人於偵查及審判中對本案所參與之販賣第二級毒品犯行均自
    白犯罪，自均應適用該條例規定，俱減輕其刑，並依法先加
    後減之。
２、又「犯第4條至第8條、第10條或第11條之罪，供出毒品來源
    ，因而查獲其他正犯或共犯者，減輕或免除其刑」，毒品危
    害防制條例第17條第1 項亦定有明文，審其修正理由，係以
    依學者研究及實務運作顯示，過度重刑化之嚴刑峻法刑事政
    策並不足以遏阻犯罪，抗制犯罪最有效之方法乃在有效之追
    訴犯罪及儘速判決確定。基於有效破獲上游之製造、販賣、
    運輸毒品組織，鼓勵毒販供出毒品來源之上手，有效推展斷
    絕供給之緝毒工作，對查獲之毒販，願意供出毒品來源，因
    而查獲其他正犯或共犯者，採行寬厚之刑事政策，爰修正現
    行條文，擴大適用範圍並規定得免除其刑，列為第1 項。依
    上開說明，毒品危害防制條例第17條第1 項之增修意旨，乃
    為擴大追查毒品來源，有效推展斷絕毒品供給之緝毒工作，
    以杜絕毒品泛濫，祇須被告願意供出毒品來源之上手，因而
    查獲其他正犯或共犯者，即可邀減輕或免除其刑之寬典；是
    倘被告犯毒品危害防制條例第4條至第8條之罪，願意供出毒
    品來源因而查獲其他正犯或共犯，並於偵查及審判中自白，
    均符合前述兩項減刑條件者，即應依上開規定予以遞減其刑
    ，始符立法初衷 （最高法院99年度臺上第630號判決意旨參
    照）。另按毒品危害防制防制條例第17條第1 項所稱供出毒
    品來源，因而查獲其他正犯或共犯者，則被告之供出毒品來
    源，與調查或偵查之公務員對之發動調查或偵查並進而查獲
    其他正犯或共犯者，自須具有先後及相當之因果關係，最高
    法院97年度臺上第1475號判決、99年度臺上字第7729號判決
    意旨可資參照。
３、經查證人謝志光即本案承辦員警到庭具結證稱：本案對被告
    二人所使用之上開電話實施通訊監察，於監聽過程中，雖得
    知被告張志文販毒來源之一之對象所使用之電話為「000000
    0000」，然僅知該人綽號為「山（音同）哥」，且得知「00
    00000000」號電話為張志文毒品來源之一時，有聲請對該號
    碼實施監聽，但因該支門號，原已有其他單位實施通訊監察
    ，嗣其他單位一結束監聽，其等即聲請上線監聽，然其時該
    支門號即已斷線並未再通話使用，所以未能得知使用000000
    0000號電話販毒予張志文之綽號「山哥」者之真實年籍資料
    。嗣於100年7月24日拘提張志文到案後，於訊問張志文時，
    經其提示張志文與0000000000號電話使用人即綽號「山哥」
    者之通話內容，並告以供出毒品來源，可以減輕其刑之規定
    後，經由張志文描述綽號「山哥」者之特徵及住處，其等認
    符合蕭阿三之年籍資料，因而調出蕭阿三之口卡片供張志文
    指認，經張志文指認無訛後，於100年8 月9日聲請搜索票至
    蕭阿三住處搜索，但未搜獲與販毒有關證據，乃製作蕭阿三
    詢問筆錄後，依據張志文指認證述筆錄及監聽譯文，製作移
    送書，但移送書未函送地檢署，而係由承辦本件張志文、賴
    柏林販毒案之檢察官將移送書轉予承辦蕭阿三販毒案之檢察
    官併案偵辦。是本件張志文供出其毒品來源之一為蕭阿三，
    而在張志文供出前，承辦員警尚未能確切掌握蕭阿三之年籍
    資料，此除據證人謝志光證述在卷外，並據本院依職權調取
    本院100年度訴字第597號蕭阿三違反毒品危害防制條例案卷
    核閱無誤，另有新北市政府警察局金山分局100 年10月11日
    新北警金刑字第1000020179號函暨100 年9月7日新北警金刑
    字第1000018139號刑事案件移送書附卷可考，是本件承辦單
    位對蕭阿三發動調查並因而移送，業經檢察官對蕭阿三提起
    公訴，自係因張志文之供述指認無疑，是本件張志文供出毒
    品來源，因而得使員警查獲蕭阿三，自有毒品危害防制條例
    第17條第1項減輕事由規定之適用。
４、再查，本件經承辦員警監聽被告張志文與蕭阿三間之通話，
    僅100年4 月3日18時06分15秒起至18時34分41秒，及100年4
    月11日20時52分53秒起至翌日0 時23分49秒，為張志文向蕭
    阿三購買毒品之相關通話內容，再經比對100年度偵字第313
    2 號蕭阿三販毒案件起訴書，可推知張志文將購自蕭阿三處
    之甲基安非他命，再販賣予其他購毒者之時點，僅為100 年
    4月3日及4月12日後之時點。查本件被告張志文於100年4 月
    間所販出之甲基安非他命，有附表壹編號二、三、六、七共
    4 次，是僅可認定被告張志文各該次販毒來源為蕭阿三，其
    餘如附表壹編號四、五、八、九，販售時間為100年5月底及
    6 月初，其各該次毒品來源並非蕭阿三，此業據被告張志文
    於本院審理時供承無誤，是就附表壹編號二、三、六、七各
    次之販毒行為，認被告張志文符合毒品危害防制條例第17條
    第1 項供出毒品來源因而查獲之減輕事由規定，爰依法規定
    就張志文前揭4次販毒行為，再予遞減其刑。
(七)、刑法第59條酌減其刑之考量
１、按刑法第59條規定，犯罪之情狀可憫恕者，得酌量減輕其刑
    ，同法第57條規定，科刑時應審酌一切情狀，尤應注意左列
    事項（共10款）為科刑重輕之標準，兩條適用上固有區別，
    惟所謂「犯罪之情狀」與「一切情形」，並非有截然不同之
    領域，於裁判上酌減其刑時，應就犯罪一切情狀（包括第57
    條所列舉之10款事項），予以全盤考量，審酌其犯罪有無可
    憫恕之事由（即判例所稱有特殊之原因與環境等等，在客觀
    上足以引起一般同情，以及宣告法定低度刑，是否猶嫌過重
    ），以為判斷。故適用第59條酌量減輕其刑時，並不排除第
    57條所列舉10款事由之審酌，惟其程度應達於確可憫恕，始
    可予以酌減，有最高法院70年度第6 次刑事庭會議決議可參
    。第以販賣第二級毒品罪之法定刑為「無期徒刑或7 年以上
    有期徒刑，得併科新台幣1千萬元以下罰金 」，然同為販賣
    第二級毒品之人，其原因動機不一，犯罪情節未必盡同，或
    有大盤毒梟者，亦有中、小盤之分，甚或僅止於吸毒者友儕
    間為求互通有無之有償轉讓者亦有之，其販賣行為所造成危
    害社會之程度自屬有異，法律科處此類犯罪，所設之法定最
    低本刑卻同為「7年以上有期徒刑，得併科新台幣1千萬元以
    下罰金」，不可謂不重。於此情形，倘足以懲儆，並可達防
    衛社會之目的者，自非不可依客觀之犯行與主觀之惡性二者
    加以考量其情狀，是否有可憫恕之處，適用刑法第59條之規
    定酌量減輕其刑，期使個案裁判之量刑，能斟酌至當，符合
    比例原則。再按刑事審判旨在實現刑罰權之分配的正義，故
    法院對有罪被告之科刑，應符合罪刑相當之原則，使輕重得
    宜，罰當其罪，以契合社會之法律感情，此所以刑法第57條
    明定科刑時應審酌一切情狀，尤應注意該條所列10款事項以
    為科刑輕重之標準，並於同法第59條賦予法院（法官）以裁
    量權，如認「犯罪之情狀可憫恕者，得酌量減輕其刑」，俾
    使法院就個案之量刑，能斟酌至當（最高法院96年度台上字
    第1043號及86年度台上字第5313號判決意旨參照）。復參酌
    釋字第263 號解釋，若有情輕法重之情，裁判時本有刑法第
    59條酌量減輕其刑之適用，足以免過嚴之刑，與憲法尚無牴
    觸。是若有情輕法重，及刑法第59條所規定之情，對被告所
    犯之罪酌量減輕其刑，自為法之所許。
２、查本案被告張志文販賣第二級毒品之次數，僅有8次（1次為
    轉讓禁藥），被告賴柏林與張志文共同販賣第二級毒品之次
    數則僅5次（1次為轉讓禁藥），次數不多，且對象僅限於朱
    志祥、陳鴻泉（張志文販賣對象尚有賴柏林）等人，對象不
    廣，另每次販毒數量甚小、獲利不多，所為僅屬小額交易，
    有別於一般刻意販賣毒品者，更與大盤或中盤毒梟有別，應
    屬毒品交易之下游，是被告張志文、賴柏林二人之惡性及犯
    罪情節，實與長期販賣毒品之販毒者迥異，顯見其等本件犯
    罪之情節尚非不可憫恕，而以被告二人觸犯本罪之原因、具
    體犯罪情節及其主觀惡性等情狀，在客觀上足以引起一般人
    之同情，顯有情輕法重之情，而犯罪情狀堪可憫恕，是依其
    等情狀處以較其法定最低度以下之刑，始符量刑之平允。是
    本院參酌以上各情，依被告張志文、賴柏林之上開販賣甲基
    安非他命情節及犯罪環境原因、動機背景等客觀情節，其惡
    性不大且危害社會程度亦非重大，亦非以宣告最低刑度不足
    懲儆，認如科以本罪之無期徒刑或7 年以上有期徒刑，仍嫌
    過苛，顯屬情輕法重，在客觀上足以引起社會一般人之同情
    ，且基於罪刑相當及刑罰公平比例原則，亦嫌過重，是就被
    告張志文如附表壹編號二至九所示及被告賴柏林如附表壹編
    號二至六所示之販賣第二級毒品之犯行，均援引刑法第59條
    之規定，分別予以酌量減輕其刑，並均遞減之。
(八)、本院審酌被告二人轉讓或販賣第二級毒品予人施用，使人沈
    迷毒癮而無法自拔，輕則戕害施用者之身心健康，重則引發
    各種犯罪，而為社會治安敗壞原因之一端，對社會平和秩序
    有相當程度之危害；其等均明知毒品對身體健康危害甚鉅，
    且國家對販賣毒品行為設有嚴刑峻罰，猶鋌而走險，販賣第
    二級毒品，戕害他人身體健康，助長社會上施用毒品之不良
    風氣，實不足取；惟被告張志文於本件犯行之前，僅有二次
    因施用毒品經判處徒刑之前科紀錄，被告賴柏林除偽造文書
    經判處徒刑外，僅有2 次因酒醉駕車經判處拘役之前科，此
    有臺灣高等法院被告前案紀錄表在卷可參，其等尚非前科累
    累之人；另衡酌被告賴柏林雖與被告張志文共同販賣第二級
    毒品，然其毒品來源係張志文，即張志文將毒品置放於賴柏
    林金山區○○路之住處，如有購毒者直接向張志文洽購毒品
    ，或向賴柏林購買毒品，均由張志文直接或委由賴柏林交易
    後，再為結算或轉交價金，此據賴柏林、證人朱志祥、陳鴻
    泉於警詢、偵訊時證述無誤，並有監聽譯文可佐，是考量被
    告二人犯罪分工程度，及被告張志文有9 次犯行，被告賴柏
    林有6 次犯行，兼衡被告二人智識程度（張志文為國中畢業
    、賴柏林為高中肄業）、均從事工人工作、暨二人生活狀況
    、平日素行、犯罪動機、本件販賣毒品次數及對象不多、所
    得利潤不鉅、犯罪手段平和，其二人並於偵查及審判時，均
    自白犯行，犯後態度尚佳，分別量處如附表壹「罪名及應處
    刑罰」欄所示之刑，暨均定其應執行之刑如主文所示。至公
    訴人對被告張志文具體求刑應執行有期徒刑9 年，被告賴柏
    林應執行有期徒刑7年6月，惟本院認被告二人量處如主文所
    示之應執行刑，已足收相當之應報及至預防犯罪效果，並可
    達儆懲之目的，是認公訴人此部分之求刑，尚嫌過重，併此
    敘明。
(九)、沒收
１、按沒收為從刑之一種，犯人供犯罪所用或供犯罪預備之物，
    雖屬共同正犯中之一人所有，但本於共同犯罪行為，應由共
    犯各負全部責任之理論，仍得對另一共同正犯科刑主文中諭
    知沒收該應沒收之物；次按法律之適用應一體適用，不得分
    割適用；本件被告二人就附表壹編號一共同轉讓甲基安非命
    予許聲文部分，既論以被告二人違反藥事法之轉讓禁藥罪，
    則關於沒收部分，因藥事法別無規定，即應回歸適用刑法第
    38條第1項之規定。查本件扣案之PANPECH廠牌行動電話1 支
    （含門號0000000000號SIM卡） 為被告張志文所有及登記使
    用，G-PLUS廠牌行動電話1支 （含門號0000000000號SIM卡）
    ，係被告賴柏林所有及登記使用，業據其二人供承在卷，而
    各該行動電話係供其等犯本案附表壹編號一之轉讓甲基安非
    他命聯繫所用之物，已如上述，是各該行動電話含搭配之門
    號，均應依刑法第38條第1項第2款之規定沒收。
２、另按依毒品危害防制條例第19條第1 項所規定，犯罪所用或
    因犯罪所得之物，均沒收，如全部或一部不能沒收時，追徵
    其價額或以其財產抵償之。又按毒品危害防制條例第19條第
    1 項規定性質上係沒收之補充規定。其屬於本條所定沒收之
    標的，如得以直接沒收者，判決主文僅宣告沒收即可，不生
    「追徵其價額」或「以其財產抵償之」問題，須沒收之標的
    全部或一部不能沒收時，始生「追徵其價額」或「以其財產
    抵償之」選項問題。而「追徵其價額」或「以其財產抵償之
    」係屬兩種選項，分別係針對現行貨幣以外之其他財產與現
    行貨幣而言。又本規定所稱「追徵其價額」者，係指所沒收
    之物為金錢以外之其他財物而無法沒收時，因其實際價值不
    確定，應追徵其價額，使其繳納與原物相當之價額，並無以
    其財產抵償之問題。倘嗣後追徵其金錢價額，不得結果而須
    以其財產抵償者，要屬行政執行機關依強制執行之法律之執
    行問題，即無不能執行之情形，自毋庸諭知「或以其財產抵
    償之」。如不能沒收之沒收標的為金錢時，因價值確定，判
    決主文直接宣告「以其財產抵償之」即可，不發生追徵價額
    之問題（最高法院99年度第5 次刑事庭會議(二)決議、99年
    度台上字第6027號判決要旨可為參照） 。查扣案之PANPECH
    廠牌行動電話1支（含門號0000000000號SIM卡）、G-PLUS廠
    牌行動電話1支（含門號0000000000號SIM卡），分別係被告
    張志文、賴柏林所有並登記使用，業於前詳述，並為供其二
    人犯如附表壹編號二至九、編號二至六之共同販賣或販賣第
    二級毒品犯行使用，業據被告二人偵、審中自承，本諸一罪
    一罰及責任共同原則，自應於各該罪主文項下併予宣告沒收
    。
３、再按毒品危害防制條例第19條第1 項規定，犯販賣毒品罪者
    ，其供犯罪所用或因犯罪所得之財物，均沒收之，係採義務
    沒收主義，故販毒所得之金錢，如能認定確係販賣毒品所得
    之款項，均應宣告沒收，不以當場搜獲扣押者為限，故販賣
    毒品所得之對價，不問其中成本若干，利潤多少，均應全部
    諭知沒收（最高法院100年度台上字第842號判決意旨參照）
    ；惟因法條既明定為「因犯罪所得之物」，且並無「不問屬
    於犯人與否，沒收之」之特別規定，是其沒收範圍必以犯人
    實際所得者為限，苟無所得或尚未取得，即無從為沒收、追
    徵或以財產抵償之諭知（最高法院96年度台上字第2331號判
    決意旨參照）；此外，如不能沒收之沒收標的為金錢時，因
    價值確定，判決主文直接宣告「以其財產抵償之」即可，不
    發生追徵價額之問題，業於前詳述。末按共同正犯之犯罪所
    得為現款時，因合併計算，且於全部或一部不能沒收時，以
    其財產抵償之，為避免執行時重複沒收、抵償之情形，故各
    共同正犯之間採連帶沒收主義，於裁判時僅諭知連帶沒收，
    不得就全體共同正犯之總所得，對各該共同正犯分別重複諭
    知沒收（參照最高法院95年台上字第6051號、第6482號判決
    意旨），經查：
(1)、本案被告二人共同販賣第二級毒品之5 次犯行，其中附表壹
    編號五（即起訴書犯罪事實三(五)）之實際販毒所得為12,000
    元，此據被告二人互相供述一致，且比對監聽譯文內容，亦
    可證被告二人該次販賣予朱志祥4 公克甲基安非他命之價格
    為12,000元（詳附表貳5.證據），並非起訴書所稱之16,000
    元，此部分業據公訴檢察官於本院準備程序時當庭以言詞更
    正所得金額為12,000元，此部分仍為同一基本事實，且符合
    卷證資料，本於檢察一體之原則，本院當以蒞庭檢察官所到
    庭更正者，為起訴所指之犯罪所得。
(2)、另附表壹編號六（即起訴書犯罪事實三(六)）販毒部分，證人
    陳鴻泉證稱當日雖與賴柏林、張志文完成交易，取得0.25公
    克之甲基安非他命，然該次交易金額1000元，伊迄今尚積欠
    被告二人，並未給付（詳陳鴻泉100年7月18日警詢、偵訊筆
    錄—100年度偵字第3407號卷第59頁、100 年度他字第258號
    卷第52頁），且比對監聽譯文內容，被告張志文委託被告賴
    柏林催討，被告賴柏林乃去電陳鴻泉，代張志文向陳鴻泉催
    討積欠之款項，陳鴻泉表示尚無法給付（詳100年4月28日20
    時22分26秒張志文與賴柏林、4 月29日18時46分43秒賴柏林
    與陳鴻泉之通話內容），是此部分販毒價金尚未取得，依前
    所述，此部分自無從宣告沒收。
(3)、是本案除前述附表壹編號五所收取之販賣毒品所得為12,000
    元，附表壹編號六之販賣毒品價金1000元尚未取得外，餘依
    證人及被告二人所述暨監聽譯文比對結果，全數款項均已收
    訖，是應依前述規定，就被告二人共犯之附表壹編號二至六
    之各該次販賣毒品犯行所得，分別於各該次犯行項下宣告，
    並應由被告二人連帶沒收，且因未據扣案，如全部或一部不
    能沒收時，並以其二人之財產連帶抵償之；至被告張志文單
    獨犯附表壹編號七至九部分之販賣毒品所得，亦在各該次販
    毒行為主文項下分別諭知沒收，且因未據扣案，如全部或一
    部不能沒收時，以其財產抵償之。
據上論斷，依刑事訴訟法第299條第1 項前段，藥事法第83條第1
項，毒品危害防治條例第4條第2項、第17條、第19條第1 項，刑
法第11條、第28條、第47條第1 項、第59條、第51條第5款、第9
款、第38條第1項第2款，判決如主文。
本案經檢察官曾淑婷到庭執行職務。
中    華    民    國    100   年    12    月    19    日
                  刑事第四庭審判長法  官  鄭景文
                                  法  官  施添寶
                                  法  官  李辛茹
以上正本證明與原本無異。
如不服本判決應於收受送達後10日內向本院提出上訴書狀，並應
敘述具體理由；其未敘述上訴理由者，應於上訴期間屆滿後20日
內向本院補提理由書（均須按他造當事人之人數附繕本）「切勿
逕送上級法院」。
中    華    民    國   100    年    12    月    20    日
                                  書記官  劉珍珍
附錄論罪法條：
毒品危害防制條例第4條第2項
製造、運輸、販賣第二級毒品者，處無期徒刑或7 年以上有期徒
刑，得併科新臺幣1千萬元以下罰金。
藥事法第83條第1項
明知為偽藥或禁藥，而販賣、供應、調劑、運送、寄藏、牙保、
轉讓或意圖販賣而陳列者，處 7 年以下有期徒刑，得併科新臺
幣 5 百萬元以下罰金。
犯前項之罪，因而致人於死者，處 7 年以上有期徒刑，致重傷
者，處 3 年以上 12 年以下有期徒刑。
因過失犯第 1 項之罪者，處 2 年以下有期徒刑、拘役或科新臺
幣 30 萬元以下罰金。
第 1 項之未遂犯罰之。
附表壹
┌─┬──┬────┬─────┬───────────┬──────────┐
│編│對象│犯罪時間│數      量│犯     罪     過    程│罪 名 及 應 處 刑 罰│
│  │    ├────┼─────┤                      │                    │
│  │    │犯罪地點│金      額│                      │                    │
│號│    │        │（新臺幣）│                      │                    │
├─┼──┼────┼─────┼───────────┼──────────┤
│一│許  │100年4月│甲基安非他│許聲文以其父許炳煌申辦│張志文、賴柏林共同明│
│  │聲  │24日夜間│命0.2公克 │，由其使用之0000000000│知為禁藥而轉讓，均累│
│  │文  │11時許  │          │號電話，與張志文使用之│犯，各處有期徒刑陸月│
│  │    │        │          │門號0000000000號行動電│。扣案之PANPECH 廠牌│
│  │    │        ├─────┤話聯絡，原表示欲以1000│行動電話壹支（含門號│
│  │    ├────┤          │元之價格購買左列數量之│0000000000│
│  │    │新北市金│          │第二級毒品甲基安非他命│號SIM卡）、G-PLUS 廠│
│  │    │山區信義│          │，張志文撥打賴柏林使用│牌行動電話壹支（含門│
│  │    │路26號巷│          │之0000000000號電話，通│號000000000│
│  │    │口      │          │知賴柏林以電話聯繫許聲│四號SIM卡） ，均沒收│
│  │    │        │          │文，另約定交易時間、地│之。                │
│  │    │        │          │點，嗣由張志文以轉讓之│                    │
│  │    │        │          │意思，於左列時、地，攜│                    │
│  │    │        │          │帶0.2 公克之甲基安非他│                    │
│  │    │        │          │命交付予許聲文，並表示│                    │
│  │    │        │          │作為「見面禮」之用，故│                    │
│  │    │        │          │為轉讓之意思，而未收取│                    │
│  │    │        │          │價金。                │                    │
├─┼──┼────┼─────┼───────────┼──────────┤
│二│朱  │100年4月│甲基安非他│朱志祥以其所使用之門號│張志文、賴柏林共同販│
│  │志  │22日夜間│命0.25公克│0000000000與張志文使用│賣第二級毒品，均累犯│
│  │祥  │10時許  │          │門號0000000000號行動電│，張志文處有期徒刑壹│
│  │    │        │          │話聯絡，表明購買左列數│年陸月，賴柏林處有期│
│  │    │        ├─────┤量、價額之甲基安非他命│徒刑貳年陸月；未扣案│
│  │    ├────┤1,000元   │，張志文表示毒品向賴柏│之販賣毒品所得新臺幣│
│  │    │新北市金│          │林取交，朱志祥與賴柏林│壹仟元連帶沒收，如全│
│  │    │山區清水│          │約定於左列時、地，由賴│部或一部不能沒收時，│
│  │    │路21巷3 │          │柏林交付毒品予朱志祥，│以其二人之財產連帶抵│
│  │    │之1號   │          │朱志祥交付新台幣（下同│償之；扣案之 PANPECH│
│  │    │        │          │）1000元予賴柏林，嗣賴│廠牌行動電話壹支（含│
│  │    │        │          │柏林再將錢交予張志文而│門號00000000│
│  │    │        │          │完成交易。            │一六號SI M卡）、G-PL│
│  │    │        │          │                      │US廠牌行動電話壹支（│
│  │    │        │          │                      │含門號0000000│
│  │    │        │          │                      │三五四號SIM卡） ，均│
│  │    │        │          │                      │沒收之。            │
├─┼──┼────┼─────┼───────────┼──────────┤
│三│朱  │100年4月│甲基安非他│朱志祥以其所使用之門號│張志文、賴柏林共同販│
│  │志  │23日夜間│命1公克   │0000000000與張志文使用│賣第二級毒品，均累犯│
│  │祥  │8時許   │          │之0000000000號行動電話│，張志文處有期徒刑壹│
│  │    │        │          │聯絡，表明購買左列數量│年陸月，賴柏林處有期│
│  │    │        ├─────┤、價額之甲基安非他命，│徒刑貳年陸月；未扣案│
│  │    ├────┤3,500元   │張志文表示毒品向賴柏林│之販賣毒品所得新臺幣│
│  │    │新北市金│          │取交，朱志祥與賴柏林約│參仟伍佰元連帶沒收，│
│  │    │山區清水│          │定於左列時、地。由賴柏│如全部或一部不能沒收│
│  │    │路21巷3 │          │林交付毒品予朱志祥，朱│時，以其二人之財產連│
│  │    │之1號   │          │志祥交付新台幣3500元予│帶抵償之；扣案之PANP│
│  │    │        │          │賴柏林，嗣賴柏林再將錢│ECH 廠牌行動電話壹支│
│  │    │        │          │交予被告張志文而完成交│（含門號０九三三七二│
│  │    │        │          │易。                  │二六一六號SIM卡）、G│
│  │    │        │          │                      │-PLUS 廠牌行動電話壹│
│  │    │        │          │                      │支（含門號０九七六三│
│  │    │        │          │                      │六四三五四號SIM卡） │
│  │    │        │          │                      │，均沒收之。        │
├─┼──┼────┼─────┼───────────┼──────────┤
│四│朱  │100年5月│甲基安非他│朱志祥以其不詳年籍友人│張志文、賴柏林共同販│
│  │志  │20日上午│命0.25公克│使用之門號0000000000與│賣第二級毒品，均累犯│
│  │祥  │10時許  │          │賴柏林使用之行動電話門│，張志文處有期徒刑貳│
│  │    │        │          │號0000000000號聯絡，表│年捌月，賴柏林處有期│
│  │    │        ├─────┤明購買左列數量、價額之│徒刑貳年陸月；未扣案│
│  │    ├────┤1,000元   │甲基安非他命後，朱志祥│之販賣毒品所得新臺幣│
│  │    │新北市金│          │於左列時間，至左列賴柏│壹仟元連帶沒收，如全│
│  │    │山區清水│          │林住處，由賴柏林交付毒│部或一部不能沒收時，│
│  │    │路21巷3 │          │品予朱志祥，朱志祥則於│以其二人之財產連帶抵│
│  │    │之1號   │          │2天後，親自將1,000元交│償之；扣案之 PANPECH│
│  │    │        │          │付予張志文而完成交易。│廠牌行動電話壹支（含│
│  │    │        │          │                      │門號00000000│
│  │    │        │          │                      │一六號SIM卡）、G-PLU│
│  │    │        │          │                      │S廠牌行動電話壹支 （│
│  │    │        │          │                      │含門號0000000│
│  │    │        │          │                      │三五四號SIM卡） ，均│
│  │    │        │          │                      │沒收之。            │
├─┼──┼────┼─────┼───────────┼──────────┤
│五│朱  │100年5月│甲基安非他│朱志祥以其所使用之門號│張志文、賴柏林共同販│
│  │志  │20日夜間│命4公克   │0000000000號電話，分別│賣第二級毒品，均累犯│
│  │祥  │11時45分│          │與賴柏林使用之00000000│，張志文處有期徒刑貳│
│  │    │許      │          │54號電話及張志文使用之│年捌月，賴柏林處有期│
│  │    │        ├─────┤0000000000號電話聯絡，│徒刑貳年陸月；未扣案│
│  │    │        │12,000元  │欲向張志文購買4 公克之│之販賣毒品所得新臺幣│
│  │    ├────┤（起訴書誤│甲基安非他命，嗣於左列│壹萬貳仟元連帶沒收，│
│  │    │新北市金│為16,000元│時、地，由張志文攜帶 4│如全部或一部不能沒收│
│  │    │山區清水│）        │公克之甲基安非他命至賴│時，以其二人之財產連│
│  │    │路21巷3 │          │柏林住處，交付與予朱志│帶抵償之；扣案之PANP│
│  │    │之1號   │          │祥，朱志祥交付12,000元│ECH 廠牌行動電話壹支│
│  │    │        │          │予張志文收受而完成交易│（含門號０九三三七二│
│  │    │        │          │。                    │二六一六號SIM卡） 、│
│  │    │        │          │                      │G-PLUS廠牌行動電話壹│
│  │    │        │          │                      │支（含門號０九七六三│
│  │    │        │          │                      │六四三五四號SIM卡） │
│  │    │        │          │                      │，均沒收之。        │
├─┼──┼────┼─────┼───────────┼──────────┤
│六│陳  │100年4月│甲基安非他│陳鴻泉以其母申辦，由其│張志文、賴柏林共同販│
│  │鴻  │26日夜間│命0.25公克│使用之0000000000號電話│賣第二級毒品，均累犯│
│  │泉  │11時許  │          │與賴柏林使用之門號0976│，張志文處有期徒刑壹│
│  │    │        ├─────┤364354號行動電話聯絡，│年陸月，賴柏林處有期│
│  │    │        │1,000元   │表明購買左列數量、價額│徒刑貳年陸月；扣案之│
│  │    ├────┤          │之甲基安非他命，賴柏林│PANPECH 廠牌行動電話│
│  │    │新北市金│          │與張志文於左列時、地，│壹支（含門號０九三三│
│  │    │山區清水│          │在場與陳鴻泉交易，並由│七二二六一六號 SIM卡│
│  │    │路21巷 3│          │張志文交付毒品予陳鴻泉│）、G-PLUS廠牌行動電│
│  │    │之1 號巷│          │而完成交易，惟陳鴻泉並│話壹支（含門號０九七│
│  │    │口      │          │未當場給付價金而尚積欠│0000000號 SIM│
│  │    │        │          │1000元。              │卡），均沒收之。    │
├─┼──┼────┼─────┼───────────┼──────────┤
│七│賴  │100年4月│甲基安非他│賴柏林以其所使用之門號│張志文販賣第二級毒品│
│  │柏  │30日凌晨│命0.8公克 │0000000000與張志文使用│，累犯，處有期徒刑壹│
│  │林  │0時許   │          │門號0000000000號行動電│年陸月。未扣案之販賣│
│  │    │        │          │話聯絡，表示購買左列數│毒品所得新臺幣參仟元│
│  │    │        ├─────┤量、價額之甲基非他命，│沒收，如全部或一部不│
│  │    ├────┤3,000元   │並約定於左列時、地，由│能沒收時，以其財產抵│
│  │    │新北市金│          │張志文交付予賴柏林，賴│償之；扣案之 PANPECH│
│  │    │山區清水│          │柏林交付新台幣3000元予│廠牌行動電話壹支（含│
│  │    │路21巷3 │          │張志文而完成交易。    │門號00000000│
│  │    │之1號   │          │                      │一六號SIM卡） 沒收之│
│  │    │        │          │                      │。                  │
├─┼──┼────┼─────┼───────────┼──────────┤
│八│朱賴│100年6月│甲基安非他│賴柏林與朱志祥合資，由│張志文販賣第二級毒品│
│  │志柏│7 日夜間│命2公克   │賴柏林以其所使用之門號│，累犯，處有期徒刑貳│
│  │祥林│10時許  │          │0000000000號電話與張志│年捌月。未扣案之販賣│
│  │（合│        │          │文使用之0000000000號行│毒品所得新臺幣柒仟元│
│  │資）│        ├─────┤動電話聯絡，表示購買左│沒收，如全部或一部不│
│  │    ├────┤7,000元   │列數量、價額之甲基安非│能沒收時，以其財產抵│
│  │    │新北市金│          │他命，並約定於左列時、│償之；扣案之 PANPECH│
│  │    │山區清水│          │地，由張志文交付予賴柏│廠牌行動電話壹支（含│
│  │    │路21巷3 │          │林，賴柏林再交付新台幣│門號00000000│
│  │    │之1號   │          │7000元予張志文而完成交│一六號SIM卡） 沒收之│
│  │    │        │          │易。                  │。                  │
├─┼──┼────┼─────┼───────────┼──────────┤
│九│賴  │100年6月│甲基安非他│賴柏林以其所使用之門號│張志文販賣第二級毒品│
│  │柏  │9 日凌晨│命0.2公克 │0000000000與張志文使用│，累犯，處有期徒刑貳│
│  │林  │0時44分 │          │門號0000000000號行動電│年捌月。未扣案之販賣│
│  │    │許      │          │話聯絡，表示購買左列數│毒品所得新臺幣壹仟元│
│  │    │        │          │量、價額之甲基安非他命│沒收，如全部或一部不│
│  │    │        ├─────┤，並約定於左列時、地，│能沒收時，以其財產抵│
│  │    │        │1,000元   │由張志文交付予賴柏林，│償之；扣案之 PANPECH│
│  │    ├────┤          │賴柏林交付新台幣1000元│廠牌行動電話壹支（含│
│  │    │新北市金│          │予張志文而完成交易。  │門號00000000│
│  │    │山區清水│          │                      │一六號SIM卡） 沒收之│
│  │    │路21巷3 │          │                      │。                  │
│  │    │之1號   │          │                      │                    │
└─┴──┴────┴─────┴───────────┴──────────┘
附表貳之１ （張志文犯罪證據）
┌──┬─────────────┬────────────────────────┐
│編號│ 事                     實│   認   定   犯   罪   所   憑   之   證   據   │
├──┼─────────────┼────────────────────────┤
│ 1. │附表壹編號一所示之犯罪事實│一、被告供述                                    │
│    │                          │ 1.警詢                                         │
│    │                          │  100年7月24日警詢筆錄                          │
│    │                          │  （3407偵卷第8-9頁、3649偵卷第10-11頁）        │
│    │                          │ 2.偵訊                                         │
│    │                          │  100年7月25日偵訊筆錄                          │
│    │                          │  （3407偵卷第76-77頁）                         │
│    │                          │ 3.庭訊                                         │
│    │                          │ (1)100年8月26日準備程序筆錄                     │
│    │                          │  （本院卷第13-15頁）                           │
│    │                          │ (2)100年9月20日準備程序筆錄                     │
│    │                          │  （本院卷第50頁）                              │
│    │                          │ (3)100年11月1日準備程序筆錄                     │
│    │                          │ （本卷第95-97頁）                              │
│    │                          │二、證人賴柏林證述                              │
│    │                          │ 1.警詢                                         │
│    │                          │  100年6月29日警詢筆錄                          │
│    │                          │  （2963偵卷第5-6 頁、3647偵卷第38-39 頁、3649偵│
│    │                          │  卷第7-8頁）                                   │
│    │                          │ 2.偵訊                                         │
│    │                          │  100年6月30日偵訊筆錄                          │
│    │                          │  （2693偵卷第41頁）                            │
│    │                          │ 3.庭訊                                         │
│    │                          │ (1)100年6月30日聲請羈押筆錄                     │
│    │                          │  （本院聲羈卷第7頁）                           │
│    │                          │ (2)100年8月26日準備程序筆錄                     │
│    │                          │  （本院卷第13-15頁）                           │
│    │                          │ (3)100年9月20日準備程序筆錄                     │
│    │                          │  （本卷第51頁）                                │
│    │                          │ (4)100年11月1日準備程序筆錄                     │
│    │                          │  （本院卷第95-97頁）                           │
│    │                          │三、證人許聲文証述                              │
│    │                          │ 1.警詢                                         │
│    │                          │  100年6月29日警詢筆錄                          │
│    │                          │  （3407偵卷第32-33 頁、3647偵卷第31-32 頁、3649│
│    │                          │  偵卷第41-42頁、258他卷第4-5頁）               │
│    │                          │ 2.偵訊                                         │
│    │                          │  100年6月29日偵訊筆錄                          │
│    │                          │  （258他卷第27頁）                             │
│    │                          │四、臺灣基隆地方法院100 年聲監字133 號通訊監察書│
│    │                          │    影本1 紙（2963偵卷第73-75頁、258他卷第48-50 │
│    │                          │    頁）                                        │
│    │                          │五、監聽譯文及簡訊內容                          │
│    │                          │  （100 年4 月24日19時18分24秒、19時48分47秒、  │
│    │                          │    100 年4 月30日時分秒，2963偵卷第15頁、3407偵│
│    │                          │    卷第37、44頁、3649偵卷第17、46頁、258 他卷第│
│    │                          │    9頁、3647偵卷第36、48頁）                   │
├──┼─────────────┼────────────────────────┤
│ 2. │附表壹編號二所示之犯罪事實│一、被告供述                                    │
│    │                          │ 1.警詢                                         │
│    │                          │  100年7月24日警詢筆錄                          │
│    │                          │  （3407偵卷第8 頁、3647偵卷第10頁、3649偵卷第51│
│    │                          │  頁）                                          │
│    │                          │ 2.偵訊                                         │
│    │                          │ (1)100年6月29日偵訊筆錄                         │
│    │                          │  （258他卷第77頁）                             │
│    │                          │ (2)100年7月25日偵訊筆錄                         │
│    │                          │  （3407偵卷第77頁）                            │
│    │                          │ 3.庭訊                                         │
│    │                          │  (1)100年8月26日準備程序筆錄                    │
│    │                          │  （本院卷第13-15頁）                           │
│    │                          │  (2)100年9月20日準備程序筆錄                    │
│    │                          │  （本院卷第50頁）                              │
│    │                          │  (3)100年11月1日準備程序筆錄                    │
│    │                          │  （本院卷第95-97頁）                           │
│    │                          │二、證人賴柏林證述                              │
│    │                          │ 1.警詢                                         │
│    │                          │  100年6月29日警詢筆錄                          │
│    │                          │  （2963偵卷第5 頁、3647偵卷第38-39 頁、3649偵卷│
│    │                          │  第7頁）                                       │
│    │                          │ 2.偵訊                                         │
│    │                          │  100年6月30日偵訊筆錄                          │
│    │                          │  （2963偵卷第41頁）                            │
│    │                          │ 3.庭訊：                                       │
│    │                          │ (1)100年6月30日聲請羈押筆錄                     │
│    │                          │  （本院聲羈卷第6-7頁）                         │
│    │                          │ (2)100年8月26日準備程序筆錄                     │
│    │                          │  （本院卷第13-15頁）                           │
│    │                          │ (3)100年9月20日準備程序筆錄                     │
│    │                          │  （本卷第50頁）                                │
│    │                          │ (4)100年11月1日準備程序筆錄                     │
│    │                          │  （本卷第95-97頁）                             │
│    │                          │三、證人朱志祥証述                              │
│    │                          │ 1.警詢：                                       │
│    │                          │  100年6月29日警詢筆錄                          │
│    │                          │  （3407偵卷第22-23 頁、3649偵卷第15、31頁、3647│
│    │                          │  偵卷第21-22頁、258他卷11-12頁）               │
│    │                          │ 2.偵訊                                         │
│    │                          │ (1)100年6月29日偵訊筆錄                         │
│    │                          │  （258他卷第30-31頁）                          │
│    │                          │ (2)100年6月30日偵訊筆錄                         │
│    │                          │  （2963偵卷第42頁）                            │
│    │                          │四、臺灣基隆地方法院100 年聲監字133 號通訊監察書│
│    │                          │    影本1 紙（2963偵卷第73-75 頁、258 他卷第48- │
│    │                          │    50頁）。                                    │
│    │                          │五、監聽譯文內容                                │
│    │                          │  （100 年4 月22日18時17分21秒、20時22分09秒、20│
│    │                          │  時26分12秒，2963偵卷第13頁、3407偵卷第27、42頁│
│    │                          │  、3647偵卷第26、46頁、258 他卷第16頁、3649偵卷│
│    │                          │  第15、38頁）。                                │
├──┼─────────────┼────────────────────────┤
│ 3. │附表壹編號三所示之犯罪事實│一、被告供述                                    │
│    │                          │ 1.警詢                                         │
│    │                          │  100年7月24日警詢筆錄                          │
│    │                          │  （3407偵卷第8 頁、3647偵卷第10頁、3649偵卷第51│
│    │                          │  頁）                                          │
│    │                          │ 2.偵訊                                         │
│    │                          │ (1)100年6月29日偵訊筆錄                         │
│    │                          │  （258他卷第31頁）                             │
│    │                          │ (2)100年7月25日偵訊筆錄                         │
│    │                          │  （3407偵卷第79頁）                            │
│    │                          │ 3.庭訊                                         │
│    │                          │  (1)100年8月26日準備程序筆錄                    │
│    │                          │  （本院卷第13-15頁）                           │
│    │                          │  (2)100年9月20日準備程序筆錄                    │
│    │                          │  （本院卷第50頁）                              │
│    │                          │  (3)100年11月1日準備程序筆錄                    │
│    │                          │  （本院卷第95-97頁）                           │
│    │                          │二、證人賴柏林證述                              │
│    │                          │ 1.警詢                                         │
│    │                          │  100年6月29日警詢筆錄                          │
│    │                          │  （2963偵卷第5 頁、3647偵卷第38頁、3649偵卷第7 │
│    │                          │  頁）                                          │
│    │                          │ 2.偵訊                                         │
│    │                          │  100年6月30日偵訊筆錄                          │
│    │                          │  （2963偵卷第42頁）                            │
│    │                          │ 3.庭訊：                                       │
│    │                          │ (1)100年6月30日聲請羈押筆錄                     │
│    │                          │  （本院聲羈卷第6-7頁）                         │
│    │                          │ (2)100年8月26日準備程序筆錄                     │
│    │                          │  （本院卷第13-15頁）                           │
│    │                          │ (3)100年9月20日準備程序筆錄                     │
│    │                          │  （本院卷第50頁）                              │
│    │                          │ (4)100年11月1日準備程序筆錄                     │
│    │                          │  （本院卷第95-97頁）                           │
│    │                          │三、證人朱志祥証述                              │
│    │                          │ 1.警詢                                         │
│    │                          │  100年6月29日警詢筆錄                          │
│    │                          │  （3407偵卷第23頁、3649偵卷第12頁、3647偵卷第22│
│    │                          │  頁、258 他卷12 頁）                           │
│    │                          │ 2.偵訊：                                       │
│    │                          │  100年6月30日偵訊筆錄                          │
│    │                          │  （2963卷第42頁）                              │
│    │                          │四、臺灣基隆地方法院100 年聲監字133 號通訊監察書│
│    │                          │    影本1 紙（2963偵卷第73-75 頁、258 他卷第48-5│
│    │                          │    0頁 ）。                                    │
│    │                          │五、監聽譯文內容                                │
│    │                          │  （100 年4 月23日20時08分43秒，2963偵卷第14頁、│
│    │                          │  3407偵卷第27、43頁、3647偵卷第26、47頁、258 他│
│    │                          │  卷第16頁、3649偵卷第16、38頁）                │
├──┼─────────────┼────────────────────────┤
│ 4. │附表壹編號四所示之犯罪事實│一、被告供述                                    │
│    │                          │ 1.警詢                                         │
│    │                          │  100年月日警詢筆錄                             │
│    │                          │  （偵卷第頁）                                  │
│    │                          │ 2.偵訊                                         │
│    │                          │  100年6月30日偵訊筆錄                          │
│    │                          │  （2963偵卷41頁）                              │
│    │                          │ 3.庭訊                                         │
│    │                          │ (1)100年8月26日準備程序筆錄                     │
│    │                          │  （本院卷第13-15頁）                           │
│    │                          │ (2)100年9月20日準備程序筆錄                     │
│    │                          │  （本院卷第52頁）                              │
│    │                          │ (3)100年11月1日準備程序筆錄                     │
│    │                          │  （本院卷第95-97頁）                           │
│    │                          │二、證人賴柏林證述                              │
│    │                          │ 1.警詢                                         │
│    │                          │  100年6月29日警詢筆錄                          │
│    │                          │  （3649偵卷第7 頁、3647偵卷第38頁、2963偵卷第5 │
│    │                          │  頁）                                          │
│    │                          │ 2.偵訊                                         │
│    │                          │  100年6月30日偵訊筆錄                          │
│    │                          │  （2963偵卷第41頁）                            │
│    │                          │ 3.庭訊：                                       │
│    │                          │ (1)100年6月30日聲請羈押筆錄                     │
│    │                          │  （本院聲羈卷第6-7頁）                         │
│    │                          │ (2)100年8月26日準備程序筆錄                     │
│    │                          │  （本院卷第13-15頁）                           │
│    │                          │ (3)100年9月20日準備程序筆錄                     │
│    │                          │  （本卷第50頁）                                │
│    │                          │ (4)100年11月1日準備程序筆錄                     │
│    │                          │  （本卷第95-97頁）                             │
│    │                          │三、證人朱志祥證述                              │
│    │                          │ 1.警詢                                         │
│    │                          │  100年6月29日警詢筆錄                          │
│    │                          │  （3407偵卷第23-24 頁、3647偵卷第22-23 頁、3649│
│    │                          │  偵卷第32-33頁、258卷第12-13頁）               │
│    │                          │ 2.偵訊                                         │
│    │                          │  100年6月29日偵訊筆錄                          │
│    │                          │  （258他卷第31-32頁）                          │
│    │                          │四、臺灣基隆地方法院100 年聲監字133 號通訊監察書│
│    │                          │    影本1 紙（2963偵卷第73-75 頁、258 他卷第48-5│
│    │                          │    0頁 ）。                                    │
│    │                          │五、監聽譯文內容                                │
│    │                          │  （100年5月20日9時55分04秒、9時57分16秒、10時5 │
│    │                          │    分58秒，258 他卷第16-17 頁、3407偵卷第49頁、│
│    │                          │    3647偵卷第26-27 、53頁、2963偵卷第20-21 頁、│
│    │                          │    3649偵卷第22、38-39 頁）                    │
├──┼─────────────┼────────────────────────┤
│ 5. │附表壹編號五所示之犯罪事實│一、被告供述                                    │
│    │                          │ 1.警詢                                         │
│    │                          │  100年7月24日警詢筆錄                          │
│    │                          │  （3407偵卷第7-8 頁、3647偵卷第9-10頁、3649偵卷│
│    │                          │  第50-51頁）                                   │
│    │                          │ 2.偵訊                                         │
│    │                          │  100年7月25日偵訊筆錄                          │
│    │                          │  （3407偵卷第77頁）                            │
│    │                          │ 3.庭訊                                         │
│    │                          │ (1)100年7月25日聲請羈押筆錄                     │
│    │                          │  （聲羈卷第6頁）                               │
│    │                          │ (2)100年8月26日準備程序筆錄                     │
│    │                          │  （本院卷第13-15頁）                           │
│    │                          │ (3)100年9月20日準備程序筆錄                     │
│    │                          │  （本院卷第50頁）                              │
│    │                          │ (4)100年11月1日準備程序筆錄                     │
│    │                          │  （本院卷第95-97頁）                           │
│    │                          │二、證人賴柏林證述                              │
│    │                          │ 1.警詢                                         │
│    │                          │  100年6月29日警詢筆錄                          │
│    │                          │  （2963偵卷第5 、10頁、3407偵卷第39頁、3647偵卷│
│    │                          │  第43頁、3649偵卷第12頁）                      │
│    │                          │ 2.偵訊                                         │
│    │                          │  100年6月30日偵訊筆錄                          │
│    │                          │  （2963偵卷第42頁）                            │
│    │                          │ 3.庭訊：                                       │
│    │                          │ (1)100年8月26日準備程序筆錄                     │
│    │                          │  （本院卷第13-15頁）                           │
│    │                          │ (2)100年9月20日準備程序筆錄                     │
│    │                          │  （本卷第50頁）                                │
│    │                          │ (3)100年11月1日準備程序筆錄                     │
│    │                          │  （本卷第95-97頁）                             │
│    │                          │三、臺灣基隆地方法院100年聲監字133號通訊監察書影│
│    │                          │    本1紙（2963偵卷第73-75頁；258他卷第48-50頁）│
│    │                          │四、監聽譯文內容                                │
│    │                          │  （100 年5 月20日20時04分47秒、20時04分47秒、22│
│    │                          │  時20分17秒、22時22分22秒、22時38分48秒、23時02│
│    │                          │  分41秒，2963偵卷第20-22 頁、3407偵卷第27-28 、│
│    │                          │  49-50 頁、3647偵卷第53-55 頁、3649偵卷第22-23 │
│    │                          │  頁）                                          │
│    │                          │                                                │
│    │                          │                                                │
├──┼─────────────┼────────────────────────┤
│ 6. │附表壹編號六所示之犯罪事實│一、被告供述                                    │
│    │                          │ 1.警詢                                         │
│    │                          │  100年7月18日警詢筆錄                          │
│    │                          │  （258他卷第41-42頁）                          │
│    │                          │ 2.偵訊                                         │
│    │                          │ (1)100年7月18日偵訊筆錄                         │
│    │                          │  （258他卷第51-52頁）                          │
│    │                          │ (2)100年7月25日偵訊筆錄                         │
│    │                          │  （3407偵卷第78頁）                            │
│    │                          │ 3.庭訊                                         │
│    │                          │ (1)100年7月25日聲請羈押筆錄                     │
│    │                          │  （聲羈卷第6頁）                               │
│    │                          │ (2)100年8月26日準備程序筆錄                     │
│    │                          │  （本院卷第13-15頁）                           │
│    │                          │ (3)100年9月20日準備程序筆錄                     │
│    │                          │  （本院卷第50頁）                              │
│    │                          │ (4)100年11月1日準備程序筆錄                     │
│    │                          │  （本院卷第95-97頁）                           │
│    │                          │二、證人賴柏林證述                              │
│    │                          │ 1.警詢                                         │
│    │                          │  年月日警詢筆錄                                │
│    │                          │  （偵卷第頁）                                  │
│    │                          │ 2.偵訊                                         │
│    │                          │  100年8月23日偵訊筆錄                          │
│    │                          │  （2963偵卷第64-65頁、3407偵卷第99-100頁）     │
│    │                          │ 3.庭訊：                                       │
│    │                          │ (1)100年8月26日準備程序筆錄                     │
│    │                          │  （本院卷第13-15頁）                           │
│    │                          │ (2)100年9月20日準備程序筆錄                     │
│    │                          │  （本卷第50頁）                                │
│    │                          │ (3)100年11月1日準備程序筆錄                     │
│    │                          │  （本卷第95-97頁）                             │
│    │                          │三、證人陳鴻泉證述                              │
│    │                          │ 1.警詢：                                       │
│    │                          │  100年7月18日警詢筆錄                          │
│    │                          │  （3407偵卷第58-59 頁、3647偵卷第62-63 頁、258 │
│    │                          │  他卷第41-42 頁）                              │
│    │                          │ 2.偵訊：                                       │
│    │                          │  100年7月18日偵訊筆錄                          │
│    │                          │  （258他卷第51-52頁）                          │
│    │                          │四、臺灣基隆地方法院100 年聲監字133 號通訊監察書│
│    │                          │    影本1 紙（2963偵卷第73-75 頁、258 他卷第48-5│
│    │                          │    0頁 ）。                                    │
│    │                          │五、監聽譯文內容                                │
│    │                          │  （100 年4 月26日22時05分53秒，2963偵卷第16-17 │
│    │                          │  頁、3407偵卷第45、63頁、258 他卷第47頁、3647偵│
│    │                          │  卷第49、68頁、3649偵卷第18、68頁）。          │
├──┼─────────────┼────────────────────────┤
│ 7. │附表壹編號七所示之犯罪事實│一、被告供述                                    │
│    │                          │ 1.警詢                                         │
│    │                          │  100年7月24日警詢筆錄                          │
│    │                          │  （3407偵卷第7-8 頁、3647偵卷第9-10頁、3649卷第│
│    │                          │  50-51頁）                                     │
│    │                          │ 2.偵訊                                         │
│    │                          │  100年7月25日偵訊筆錄                          │
│    │                          │  （3407偵卷第77-78頁）                         │
│    │                          │ 3.庭訊                                         │
│    │                          │ (1)100年7月25日聲請羈押筆錄                     │
│    │                          │  （聲羈卷第6頁）                               │
│    │                          │ (2)100年8月26日準備程序筆錄                     │
│    │                          │  （本院卷第13-15頁）                           │
│    │                          │ (3)100年9月20日準備程序筆錄                     │
│    │                          │  （本院卷第50頁）                              │
│    │                          │ (4)100年11月1日準備程序筆錄                     │
│    │                          │  （本院卷第95-97頁）                           │
│    │                          │二、證人賴柏林證述                              │
│    │                          │ 1.警詢                                         │
│    │                          │  100年6月29日警詢筆錄                          │
│    │                          │  （2963偵卷第10頁、3407偵卷第39頁、3647偵卷第43│
│    │                          │  頁、3649偵卷第12頁）                          │
│    │                          │ 2.偵訊                                         │
│    │                          │  100年6月30日偵訊筆錄                          │
│    │                          │  （2963偵卷第42頁）                            │
│    │                          │三、臺灣基隆地方法院100 年聲監字133 號通訊監察書│
│    │                          │    影本1 紙（2963偵卷第73-75 頁、258 他卷第    │
│    │                          │    48-50頁 ）。                                │
│    │                          │四、監聽譯文內容                                │
│    │                          │  （100 年4 月29日18時47分42秒，2963偵卷第16-17 │
│    │                          │  頁、3407偵卷第45-46 頁、3647偵卷第49-50 頁、  │
│    │                          │  3649偵卷第18頁）。                            │
├──┼─────────────┼────────────────────────┤
│ 8. │附表壹編號八所示之犯罪事實│一、被告供述                                    │
│    │                          │ 1.警詢                                         │
│    │                          │  100年7月24日警詢筆錄                          │
│    │                          │  （3407偵卷第7-8 頁、3647偵卷第9-10頁、3649偵卷│
│    │                          │  第50-51頁）                                   │
│    │                          │ 2.偵訊                                         │
│    │                          │  100年7月25日偵訊筆錄                          │
│    │                          │  （3407偵卷第78頁）                            │
│    │                          │ 3.庭訊                                         │
│    │                          │ (1)100年7月25日聲請羈押筆錄                     │
│    │                          │  （聲羈卷第6頁）                               │
│    │                          │ (2)100年8月26日準備程序筆錄                     │
│    │                          │  （本院卷第13-15頁）                           │
│    │                          │ (3)100年9月20日準備程序筆錄                     │
│    │                          │  （本院卷第50頁）                              │
│    │                          │ (4)100年11月1日準備程序筆錄                     │
│    │                          │  （本院卷第95-97頁）                           │
│    │                          │二、證人賴柏林證述                              │
│    │                          │ 1.警詢                                         │
│    │                          │  100年6月29日警詢筆錄                          │
│    │                          │  （2963偵卷第10頁、3407偵卷第39頁、3647偵卷第43│
│    │                          │  頁、3649偵卷第12頁）                          │
│    │                          │ 2.偵訊                                         │
│    │                          │  100年6月30日偵訊筆錄                          │
│    │                          │  （2963偵卷第43頁）                            │
│    │                          │三、臺灣基隆地方法院100 年聲監字221 號通訊監察書│
│    │                          │    影本1 紙（2963偵卷第76-78頁）。             │
│    │                          │四、監聽譯文內容                                │
│    │                          │  （100 年6 月7 日19時10分41秒、19時14分11秒、23│
│    │                          │  時48分44秒，2963偵卷第22-23 頁、3407偵卷第51-5│
│    │                          │  2 頁、3647偵卷第55頁、3649偵卷第24-25頁）。   │
├──┼─────────────┼────────────────────────┤
│ 9. │附表壹編號九所示之犯罪事實│一、被告供述                                    │
│    │                          │ 1.警詢                                         │
│    │                          │  100年7月24日警詢筆錄                          │
│    │                          │  （3407偵卷第7-8 頁、3647偵卷第9-10頁、3649偵卷│
│    │                          │  第50-51頁）                                   │
│    │                          │ 2.偵訊                                         │
│    │                          │  100年7月25日偵訊筆錄                          │
│    │                          │  （3407偵卷第78頁）                            │
│    │                          │ 3.庭訊                                         │
│    │                          │ (1)100年7月25日聲請羈押筆錄                     │
│    │                          │  （聲羈卷第6頁）                               │
│    │                          │ (2)100年8月26日準備程序筆錄                     │
│    │                          │  （本院卷第13-15頁）                           │
│    │                          │ (3)100年9月20日準備程序筆錄                     │
│    │                          │  （本院卷第50頁）                              │
│    │                          │ (4)100年11月1日準備程序筆錄                     │
│    │                          │  （本院卷第95-97頁）                           │
│    │                          │二、證人賴柏林證述                              │
│    │                          │ 1.警詢                                         │
│    │                          │  100年6月29日警詢筆錄                          │
│    │                          │  （2963偵卷第10頁、3407偵卷第39頁、3647偵卷第43│
│    │                          │  頁、3649偵卷第12頁）                          │
│    │                          │ 2.偵訊                                         │
│    │                          │  100年6月30日偵訊筆錄                          │
│    │                          │  （2963偵卷第43頁）                            │
│    │                          │三、臺灣基隆地方法院100 年聲監字221 號通訊監察書│
│    │                          │    影本1 紙（2963偵卷第76-78頁）。             │
│    │                          │四、監聽譯文內容                                │
│    │                          │  （100 年6 月9 日0 時20分56秒、0 時44分29秒，29│
│    │                          │  63偵卷第25頁、3407偵卷第54頁、3647偵卷第58頁、│
│    │                          │  3649偵卷第27頁 ）。                           │
└──┴─────────────┴────────────────────────┘
附表貳之２（賴柏林之犯罪證據）
┌──┬─────────────┬────────────────────────┐
│編號│ 事                     實│   認   定   犯   罪   所   憑   之   證   據   │
├──┼─────────────┼────────────────────────┤
│ 1. │附表壹編號一所示之犯罪事實│一、被告供述                                    │
│    │                          │ 1.警詢                                         │
│    │                          │  100年6月29日警詢筆錄                          │
│    │                          │  （2963偵卷第5-6 頁、3647偵卷第38-39 頁、3649偵│
│    │                          │  卷第7-8頁）                                   │
│    │                          │ 2.偵訊                                         │
│    │                          │  100年6月30日偵訊筆錄                          │
│    │                          │  （2693偵卷第41頁）                            │
│    │                          │ 3.庭訊                                         │
│    │                          │ (1)100年6月30日聲請羈押筆錄                     │
│    │                          │  （本院聲羈卷第7頁）                           │
│    │                          │ (2)100年8月26日準備程序筆錄                     │
│    │                          │  （本院卷第13-15頁）                           │
│    │                          │ (3)100年9月20日準備程序筆錄                     │
│    │                          │  （本院卷第51頁）                              │
│    │                          │ (4)100年11月1日準備程序筆錄                     │
│    │                          │  （本院卷第95-97頁）                           │
│    │                          │二、證人張志文證述                              │
│    │                          │ 1.警詢                                         │
│    │                          │  100年7月24日警詢筆錄                          │
│    │                          │  （3407偵卷第8-9頁、3649偵卷第10-11頁）        │
│    │                          │ 2.偵訊                                         │
│    │                          │  100年7月25日偵訊筆錄                          │
│    │                          │  （3407偵卷第76-77頁）                         │
│    │                          │ 3.庭訊                                         │
│    │                          │ (1)100年8月26日準備程序筆錄                     │
│    │                          │  （本院卷第13-15頁）                           │
│    │                          │ (2)100年9月20日準備程序筆錄                     │
│    │                          │  （本院卷第50頁）                              │
│    │                          │ (3)100年11月1日準備程序筆錄                     │
│    │                          │ （本院卷第95-97頁）                            │
│    │                          │三、證人許聲文証述                              │
│    │                          │ 1.警詢                                         │
│    │                          │  100年6月29日警詢筆錄                          │
│    │                          │  （3407偵卷第32-33 頁、3647偵卷第31-32 頁、3649│
│    │                          │  偵卷第41-42頁、258他卷第4-5頁）               │
│    │                          │ 2.偵訊                                         │
│    │                          │  100年6月29日偵訊筆錄                          │
│    │                          │  （258他卷第27頁）                             │
│    │                          │四、臺灣基隆地方法院100 年聲監字133 號通訊監察書│
│    │                          │    影本1 紙（2963偵卷第73-75 頁、258 他卷第48-5│
│    │                          │    0頁 ）                                      │
│    │                          │五、監聽譯文                                    │
│    │                          │  （100 年4 月24日19時18分24秒、19時48分47秒、  │
│    │                          │    100 年4 月30日時分秒，2963偵卷第15頁、3407偵│
│    │                          │    卷第37、44頁、3649偵卷第17頁、258 他卷第9 頁│
│    │                          │    、3647偵卷第36、48頁）                      │
├──┼─────────────┼────────────────────────┤
│ 2. │附表壹編號二所示之犯罪事實│一、被告供述                                    │
│    │                          │ 1.警詢                                         │
│    │                          │  100年6月29日警詢筆錄                          │
│    │                          │  （2963偵卷第5 頁、3647偵卷第38-39 頁、3649偵卷│
│    │                          │  第7頁）                                       │
│    │                          │ 2.偵訊                                         │
│    │                          │  100年6月30日偵訊筆錄                          │
│    │                          │  （2963偵卷第41頁）                            │
│    │                          │ 3.庭訊：                                       │
│    │                          │ (1)100年6月30日聲請羈押筆錄                     │
│    │                          │  （本院聲羈卷第6-7頁）                         │
│    │                          │ (2)100年8月26日準備程序筆錄                     │
│    │                          │  （本院卷第13-15頁）                           │
│    │                          │ (3)100年9月20日準備程序筆錄                     │
│    │                          │  （本卷第50頁）                                │
│    │                          │ (4)100年11月1日準備程序筆錄                     │
│    │                          │  （本卷第95-97頁）                             │
│    │                          │二、證人張志文證述                              │
│    │                          │ 1.警詢                                         │
│    │                          │ 100年7月24日警詢筆錄                           │
│    │                          │ （3407偵卷第8 頁、3647偵卷第10頁、3649偵卷第51 │
│    │                          │ 頁）                                           │
│    │                          │ 2.偵訊                                         │
│    │                          │ (1)100年6月29日偵訊筆錄                         │
│    │                          │ （258他卷第77頁）                              │
│    │                          │ (2)100年7月25日偵訊筆錄                         │
│    │                          │ （3407偵卷第77頁）                             │
│    │                          │ 3.庭訊                                         │
│    │                          │ (1)100年8月26日準備程序筆錄                     │
│    │                          │ （本院卷第13-15頁）                            │
│    │                          │ (2)100年9月20日準備程序筆錄                     │
│    │                          │ （本院卷第50頁）                               │
│    │                          │ (3)100年11月1日準備程序筆錄                     │
│    │                          │ （本院卷第95-97頁）                            │
│    │                          │三、證人朱志祥証述                              │
│    │                          │ 1.警詢：                                       │
│    │                          │  100年6月29日警詢筆錄                          │
│    │                          │  （3407偵卷第22-23 頁、3649偵卷第15、31頁、3647│
│    │                          │  偵卷第21-22頁、258他卷11-12頁）               │
│    │                          │ 2.偵訊                                         │
│    │                          │ (1)100年6月29日偵訊筆錄                         │
│    │                          │  （258他卷第30-31頁）                          │
│    │                          │ (2)100年6月30日偵訊筆錄                         │
│    │                          │  （2963偵卷第42頁）                            │
│    │                          │四、臺灣基隆地方法院100 年聲監字133 號通訊監察書│
│    │                          │    影本1 紙（2963偵卷第73-75 頁、258 他卷第48-5│
│    │                          │    0頁）。                                     │
│    │                          │五、監聽譯文內容                                │
│    │                          │  （100 年4 月22日18時17分21秒、20時22分09秒、20│
│    │                          │  時26分12秒，2963偵卷第13頁、3407偵卷第27、44頁│
│    │                          │  、3647偵卷第26、46頁、258 他卷第16頁、3649偵卷│
│    │                          │  第15、38頁）。                                │
├──┼─────────────┼────────────────────────┤
│ 3. │附表壹編號三所示之犯罪事實│一、被告供述                                    │
│    │                          │ 1.警詢                                         │
│    │                          │  100年6月29日警詢筆錄                          │
│    │                          │  （2963偵卷第5 頁、3647偵卷第38頁、3649偵卷第7 │
│    │                          │  頁）                                          │
│    │                          │ 2.偵訊                                         │
│    │                          │  100年6月30日偵訊筆錄                          │
│    │                          │  （2963偵卷第42頁）                            │
│    │                          │ 3.庭訊：                                       │
│    │                          │ (1)100年6月30日聲請羈押筆錄                     │
│    │                          │  （本院聲羈卷第6-7頁）                         │
│    │                          │ (2)100年8月26日準備程序筆錄                     │
│    │                          │  （本院卷第13-15頁）                           │
│    │                          │ (3)100年9月20日準備程序筆錄                     │
│    │                          │  （本卷第50頁）                                │
│    │                          │ (4)100年11月1日準備程序筆錄                     │
│    │                          │  （本卷第95-97頁）                             │
│    │                          │二、證人張志文證述                              │
│    │                          │ 1.警詢                                         │
│    │                          │  100年7月24日警詢筆錄                          │
│    │                          │  （3407偵卷第8 頁、3647偵卷第10頁、3649偵卷第51│
│    │                          │  頁）                                          │
│    │                          │ 2.偵訊                                         │
│    │                          │ (1)100年6月29日偵訊筆錄                         │
│    │                          │  （258他卷第31頁）                             │
│    │                          │ (2)100年7月25日偵訊筆錄                         │
│    │                          │  （3407偵卷第79頁）                            │
│    │                          │ 3.庭訊                                         │
│    │                          │  (1)100年8月26日準備程序筆錄                    │
│    │                          │  （本院卷第13-15頁）                           │
│    │                          │  (2)100年9月20日準備程序筆錄                    │
│    │                          │  （本院卷第50頁）                              │
│    │                          │  (3)100年11月1日準備程序筆錄                    │
│    │                          │  （本院卷第95-97頁）                           │
│    │                          │三、證人朱志祥証述                              │
│    │                          │ 1.警詢                                         │
│    │                          │  100年6月29日警詢筆錄                          │
│    │                          │  （3407偵卷第23頁、3649偵卷第12頁、3647偵卷第22│
│    │                          │  頁、258 他卷12 頁）                           │
│    │                          │ 2.偵訊：                                       │
│    │                          │  100年6月30日偵訊筆錄                          │
│    │                          │  （2963卷第42頁）                              │
│    │                          │四、臺灣基隆地方法院100 年聲監字133 號通訊監察書│
│    │                          │    影本1 紙（2963偵卷第73-75 頁、258 他卷第48-5│
│    │                          │    0頁 ）。                                    │
│    │                          │五、監聽譯文內容                                │
│    │                          │  （100 年4 月23日20時08分43秒，2963偵卷第14頁、│
│    │                          │  3407偵卷第27、43頁、3647偵卷第26、47頁、258 卷│
│    │                          │  第16頁、3649偵卷第16、38頁）                  │
├──┼─────────────┼────────────────────────┤
│ 4. │附表壹編號四所示之犯罪事實│一、被告供述                                    │
│    │                          │ 1.警詢                                         │
│    │                          │  100年6月29日警詢筆錄                          │
│    │                          │  （3649偵卷第7 頁、3647偵卷第38頁、2963偵卷第5 │
│    │                          │  頁）                                          │
│    │                          │ 2.偵訊                                         │
│    │                          │  100年6月30日偵訊筆錄                          │
│    │                          │  （2963偵卷第41頁）                            │
│    │                          │ 3.庭訊：                                       │
│    │                          │ (1)100年6月30日聲請羈押筆錄                     │
│    │                          │  （本院聲羈卷第6-7頁）                         │
│    │                          │ (2)100年8月26日準備程序筆錄                     │
│    │                          │  （本院卷第13-15頁）                           │
│    │                          │ (3)100年9月20日準備程序筆錄                     │
│    │                          │  （本卷第50頁）                                │
│    │                          │ (4)100年11月1日準備程序筆錄                     │
│    │                          │  （本卷第95-97頁）                             │
│    │                          │二、證人張志文證述                              │
│    │                          │ 1.警詢                                         │
│    │                          │  100年月日警詢筆錄                             │
│    │                          │  （偵卷第頁）                                  │
│    │                          │ 2.偵訊                                         │
│    │                          │  100年6月30日偵訊筆錄                          │
│    │                          │  （2963偵卷41頁）                              │
│    │                          │ 3.庭訊                                         │
│    │                          │ (1)100年8月26日準備程序筆錄                     │
│    │                          │  （本院卷第13-15頁）                           │
│    │                          │ (2)100年9月20日準備程序筆錄                     │
│    │                          │  （本院卷第52頁）                              │
│    │                          │ (3)100年11月1日準備程序筆錄                     │
│    │                          │  （本院卷第95-97頁）                           │
│    │                          │三、證人朱志祥證述                              │
│    │                          │ 1.警詢                                         │
│    │                          │  100年6月29日警詢筆錄                          │
│    │                          │  （3407偵卷第23-24 頁、3647偵卷第22-23 頁、3649│
│    │                          │  偵卷第32-33頁、258卷第12-13頁）               │
│    │                          │ 2.偵訊                                         │
│    │                          │  100年6月29日偵訊筆錄                          │
│    │                          │  （258他卷第31-32頁）                          │
│    │                          │四、臺灣基隆地方法院100 年聲監字133 號通訊監察書│
│    │                          │    影本1 紙（2963偵卷第73-75 頁、258 他卷第48-5│
│    │                          │    0頁 ）。                                    │
│    │                          │五、監聽譯文內容                                │
│    │                          │  （100年5月20日9時55分04秒、9時57分16秒、10時5 │
│    │                          │    分58秒，258 他卷卷第16-17 頁、3407偵卷第49  │
│    │                          │    頁、3647偵卷第26-27 、53 頁、2963偵卷第20-21│
│    │                          │    頁、3649偵卷第22、38-39 頁）                │
├──┼─────────────┼────────────────────────┤
│ 5. │附表壹編號五所示之犯罪事實│一、被告供述                                    │
│    │                          │ 1.警詢                                         │
│    │                          │  100年6月29日警詢筆錄                          │
│    │                          │  （2963偵卷第5 、10頁、3407偵卷第39頁、3647偵卷│
│    │                          │  第43頁、3649偵卷第12頁）                      │
│    │                          │ 2.偵訊                                         │
│    │                          │  100年6月30日偵訊筆錄                          │
│    │                          │  （2963偵卷第42頁）                            │
│    │                          │ 3.庭訊：                                       │
│    │                          │ (1)100年8月26日準備程序筆錄                     │
│    │                          │  （本院卷第13-15頁）                           │
│    │                          │ (2)100年9月20日準備程序筆錄                     │
│    │                          │  （本卷第50頁）                                │
│    │                          │ (3)100年11月1日準備程序筆錄                     │
│    │                          │  （本卷第95-97頁）                             │
│    │                          │二、證人張志文證述                              │
│    │                          │  100年7月24日警詢筆錄                          │
│    │                          │  （3407偵卷第7-8 頁、3647偵卷第9-10頁、3649偵卷│
│    │                          │  第50-51頁）                                   │
│    │                          │ 2.偵訊                                         │
│    │                          │  100年7月25日偵訊筆錄                          │
│    │                          │  （3407偵卷第77頁）                            │
│    │                          │ 3.庭訊                                         │
│    │                          │ (1)100年7月25日聲請羈押筆錄                     │
│    │                          │  （聲羈卷第6頁）                               │
│    │                          │ (2)100年8月26日準備程序筆錄                     │
│    │                          │  （本院卷第13-15頁）                           │
│    │                          │ (3)100年9月20日準備程序筆錄                     │
│    │                          │  （本院卷第50頁）                              │
│    │                          │ (4)100年11月1日準備程序筆錄                     │
│    │                          │  （本院卷第95-97頁）                           │
│    │                          │三、臺灣基隆地方法院100年聲監字133號通訊監察書影│
│    │                          │    本1紙（2963偵卷第73-75頁、258他卷第48-5 0頁 │
│    │                          │    ）                                          │
│    │                          │四、監聽譯文內容                                │
│    │                          │  （100 年5 月20日20時04分47秒、20時04分47秒、22│
│    │                          │  時20分17秒、22時22分22秒、22時38分48秒、23時02│
│    │                          │  分41秒，2963偵卷第20-22 頁、3407偵卷第27-28 、│
│    │                          │  49-50 頁、3647偵卷第53-55 頁、3649偵卷第22-23 │
│    │                          │  頁）                                          │
│    │                          │                                                │
├──┼─────────────┼────────────────────────┤
│ 6. │附表壹編號六所示之犯罪事實│一、被告供述                                    │
│    │                          │ 1.警詢                                         │
│    │                          │ 年月日警詢筆錄                                 │
│    │                          │ （偵卷第頁）                                   │
│    │                          │ 2.偵訊                                         │
│    │                          │ 100年8月23日偵訊筆錄                           │
│    │                          │ （2963偵卷第64-65頁、3407偵卷第99-100頁）      │
│    │                          │ 3.庭訊：                                       │
│    │                          │ (1)100年8月26日準備程序筆錄                     │
│    │                          │ （本院卷第13-15頁）                            │
│    │                          │ (2)100年9月20日準備程序筆錄                     │
│    │                          │ （本卷第50頁）                                 │
│    │                          │ (3)100年11月1日準備程序筆錄                     │
│    │                          │ （本卷第95-97頁）                              │
│    │                          │二、證人張志文證述                              │
│    │                          │ 1.警詢                                         │
│    │                          │  100年7月18日警詢筆錄                          │
│    │                          │  （258他卷第41-42頁）                          │
│    │                          │ 2.偵訊                                         │
│    │                          │ (1)100年7月18日偵訊筆錄                         │
│    │                          │  （258他卷第51-52頁）                          │
│    │                          │ (2)100年7月25日偵訊筆錄                         │
│    │                          │  （3407偵卷第78頁）                            │
│    │                          │ 3.庭訊                                         │
│    │                          │ (1)100年7月25日聲請羈押筆錄                     │
│    │                          │  （聲羈卷第6頁）                               │
│    │                          │ (2)100年8月26日準備程序筆錄                     │
│    │                          │  （本院卷第13-15頁）                           │
│    │                          │ (3)100年9月20日準備程序筆錄                     │
│    │                          │  （本院卷第50頁）                              │
│    │                          │ (4)100年11月1日準備程序筆錄                     │
│    │                          │  （本院卷第95-97頁）                           │
│    │                          │三、證人陳鴻泉證述                              │
│    │                          │ 1.警詢：                                       │
│    │                          │  100年7月18日警詢筆錄                          │
│    │                          │  （3407偵卷第58-59 頁、3647偵卷第62-63 頁、258 │
│    │                          │  他卷第41-42 頁）                              │
│    │                          │ 2.偵訊：                                       │
│    │                          │  100年7月18日偵訊筆錄                          │
│    │                          │  （258他卷第51-52頁）                          │
│    │                          │四、臺灣基隆地方法院100 年聲監字133 號通訊監察書│
│    │                          │    影本1 紙（2963偵卷第73-75 頁、258 他卷第48-5│
│    │                          │    0頁 ）。                                    │
│    │                          │五、監聽譯文內容                                │
│    │                          │  （100 年4 月26日22時05分53秒，2963偵卷第16-17 │
│    │                          │  頁、3407偵卷第45、63頁、258 他卷第47頁、3647偵│
│    │                          │  卷第49、68頁、3649偵卷第18頁）。              │
└──┴─────────────┴────────────────────────┘